【裁判字號】    89,交訴,25
【裁判日期】    900420
【裁判案由】    過失傷害
【裁判全文】
臺灣花蓮地方法院刑事判決                          八十九年度交訴字第二五號
    公  訴  人  臺灣花蓮地方法院檢察署檢察官
    被      告  丁○○
右列被告因過失傷害等案件，經檢察官提起公訴（八十九年度偵字第一七三０號），
本院判決如左：
    主  文
丁○○駕駛動力交通工具肇事，致人受傷而逃逸，處有期徒刑陸月，如易科罰金，以
參佰元折算壹日。緩刑年。
被訴過失傷害部分公訴不受理。
    事  實
一、丁○○於民國八十八年十一月十三日凌晨零時許，駕駛張福春所有車號Ｕ六─五
    六六一號自用小客車，沿花蓮縣吉安鄉○○路由西往東方向行駛，途經該路與自
    立路處，本應注意汽車行經閃黃燈號誌路口時，應減速慢行，而依當時情形又無
    不能注意之情事，竟疏於注意，仍以時速七、八十公里超速行駛，撞及亦疏未注
    意暫停禮讓幹線車道先行由甲○○騎乘沿自立路由北往南方向駛來之車號ＲＨＷ
    ─三○○之輕型機車，致甲○○受有頭部外傷併右側顱內出血及右腳脛骨骨折等
    傷害（過失傷害部分已經撤回告訴），丁○○在車禍肇事後，因害怕遭警方查獲
    ，不但沒有留在現場對受傷的甲○○做任何救護的措施，反而另行起意逕行駕車
    逃逸，而且向車主張福春謊稱車子不慎撞倒安全島造成車損，後因警方至修車廠
    尋獲肇事車輛，始循線查獲。
二、案經花蓮縣警察局吉安分局報告臺灣花蓮地方法院檢察署檢察官偵查起訴。
    理  由
壹、有罪部分：
一、訊據被告丁○○對於上述的犯罪事實都已經坦白承認，而且其自白的內容和告訴
    人甲○○在警訊、偵查及本院的指訴，以及目擊證人丙○○、車主張福春、修車
    廠老闆蔡永正和林伯豐等人在警訊中的證述情節都相符合，復有診斷證明書一紙
    、道路交通事故調查報告表一份及現場照片數幀在卷可稽。足以佐證被告自白的
    真實性，本件事證明確，被告犯行可以認定。
二、被告的行為所觸犯的罪名是：刑法第一百八十五條之四駕駛動力交通工具肇事，
    致人受傷而逃逸罪。本院審酌被告犯罪的動機、目的、手段，肇事後沒有對被害
    人作任何救護的措施即行逃逸，因此所造成的危害以及犯罪後的態度，已經賠償
    被害人損害，有和解書一紙附在卷內可查等一切情狀，量處如主文所示之刑，又
    刑法第四十一條於九十年一月四日修正，同年一月十日經總統公布實施，就得易
    科罰金之法定刑，由犯最重本刑為三年以下，改為五年以下，經比較新舊法，以
    新法有利於被告，應依刑法第二條第一項前段，適用裁判時之新法，諭知本案易
    科罰金之折算標準。最後，依據本院卷內所附的台灣高等法院被告全國前案紀錄
    表一紙的記載，被告以前並沒有受過有期徒刑以上刑之宣告，這次被告因為一時
    失慮而犯罪，經過這一次起訴審判的程序後，相信已經得到教訓而知道警惕，應
    該沒有再度犯罪的疑慮，本院因而認為對被告所宣告的刑罰，暫時不予執行較為
    適當，所以一併諭知緩刑三年，希望被告能夠改過自新。
貳、不受理部分：
一、公訴意旨另以被告丁○○在上述的時間、地點撞傷甲○○，並涉犯刑法第二百八
    十四條第一項前段的過失傷害罪嫌。然按刑法第二百八十四條之罪，須告訴乃論
    ；告訴乃論之罪，告訴人於第一審辯論終結前，得撤回其告訴；又告訴乃論之罪
    ，其告訴經撤回者，應諭知不受理之判決。刑法第二百八十七條，刑事訴訟法第
    二百三十八條第一項、第三百零三條第三款分別定有明文。
二、查本件告訴人甲○○告訴被告丁○○過失傷害案件，檢察官認為丁○○係犯刑法
    第二百八十四條第一項前段過失傷害罪嫌，依同法第二百八十七條之規定，須告
    訴乃論，業如前述。茲據告訴代理人即告訴人之父乙○○於九十年三月二十二日
    當庭表示已和被告達成和解，並庭呈告訴人甲○○提出的撤回告訴狀，依照首開
    說明，此部分應逕為不受理判決之諭知。
據上論斷，應依刑事訴訟法第二百九十九條第一項前段、第三百零三條第三款，刑法
第二條第一項前段、第一百八十五條之四、第四十一條第一項前段、第七十四條第一
款、罰金罰鍰提高標準條例第二條，判決如主文。
本案經檢察官李子春到庭執行職務。
中     華     民     國      九十      年     四     月      二十      日
                                臺灣花蓮地方法院刑事庭
                                    法  官  陳雅敏
右正本證明與原本無異。
如對本判決不服，應於送達後十日內，向本院提出上訴狀。（應抄附繕本）告訴人或
被害人如對於本判決不服者，應具備理由請求檢察官上訴，其上訴期間之計算係以檢
察官收受判決正本之日期為準。
                                    法院書記官


司法院資訊處製作；財團法人民間司法改革基金會備份。
